【裁判字號】    97,易,642
【裁判日期】    970924
【裁判案由】    竊盜
【裁判全文】
臺灣雲林地方法院刑事判決               97年度易字第642號
公  訴  人  臺灣雲林地方法院檢察署檢察官
被      告  甲○○
上列被告因竊盜案件，經檢察官提起公訴（97年度偵字第3249號
），被告於準備程序中就被訴事實為有罪之陳述，本院改依簡式
審判程序審理，判決如下：
    主  文
甲○○犯攜帶兇器竊盜未遂罪，累犯，處有期徒刑肆月，如易科
罰金，以新臺幣壹仟元折算壹日。扣案之固定鉗壹把沒收。
    犯罪事實
一、甲○○前因違反毒品危害防制條例案件，於民國92年4 月28
    日，經臺灣屏東地方法院以91年度訴字第886 號判處有期徒
    刑8 月、1 年，合併應執行有期徒刑1 年6 月確定。再因違
    反毒品危害防制條例案件，於92年11月24日，經同院以92年
    度簡字第615 號判處有期徒刑6 月確定。兩件接續執行，並
    於94年11月22日假釋付保護管束，嗣於94年12月15日保護管
    束期滿未經撤銷假釋，其未執行之刑，以已執行論。竟意圖
    為自己不法之所有，於97年5 月6 日0 時許，攜帶客觀上足
    供兇器使用之固定鉗1 把，至雲林縣麥寮鄉崙後村臺17線73
    公里「彩蝶檳榔攤」，破壞檳榔攤之喇叭鎖後（毀損部分因
    撤回告訴業由檢察官為不起訴處分），入內開啟冰箱正欲竊
    取冰箱內之檳榔及檳榔攤內之香煙，未及得手，即為「彩蝶
    檳榔攤」之負責人乙○○發覺，甲○○隨即逃離現場，固定
    鉗則遺留於現場。嗣於同年月7 日2 時許，經乙○○報警處
    理，方為警查獲，並扣得上開固定鉗1 把。
二、案經雲林縣警察局臺西分局報告臺灣雲林地方法院檢察署檢
    察官偵查起訴。
    理  由
一、本件係經被告於準備程序期日為有罪之陳述，而經本院裁定
    以簡式審判程序加以審理，則依據刑事訴訟法第273 條之2
    、同法第159 條第2 項之規定，不適用傳聞法則有關限制證
    據能力之相關規定，合先敘明。
二、訊據被告甲○○對於上開竊盜未遂犯行坦承不諱，核與被害
    人乙○○於警詢中所述相符，並有扣押物品目錄表、現場照
    片及扣案固定鉗1 把可為佐證，是被告自白與事實相符，應
    可採信，其犯行洵堪認定。
三、按刑法第321 條第1 項第3 款之攜帶兇器竊盜罪，係以行為
    人攜帶兇器竊盜為其加重條件，此所謂兇器，其種類並無限
    制，凡客觀上足以對人之生命、身體、安全構成威脅，具有
    危險性之兇器均屬之，且只須行竊時攜帶此種具有危險性之
    兇器為已足，並不以攜帶之初有行兇之意圖為必要（最高法
    院79年臺上字第5253號判例參照）。查被告持以行竊之固定
    鉗1 把，全部均為鐵製、質地堅硬、全長約33公分，業經本
    院當庭勘驗無誤（本院卷第22頁背面），若持之攻擊人，客
    觀上顯足以危害他人生命、身體安全，屬具有危險性之兇器
    。另被告雖已著手於竊盜行為之實行，然尚未得手，即遭被
    害人發覺，故未對欲竊之物品建立新的持有管領關係，其犯
    罪尚屬未遂。核被告甲○○所為，係犯刑法第321 條第2 項
    、第1 項第3 款之攜帶兇器竊盜未遂罪。被告已著手於犯罪
    行為之實行而不遂，為未遂犯，爰依刑法第25條第2 項之規
    定減輕其刑。又被告前因違反毒品危害防制條例案件，於92
    年4 月28日，經臺灣屏東地方法院以91年度訴字第886 號判
    處有期徒刑8 月、1 年，合併應執行有期徒刑1 年6 月確定
    。再因違反毒品危害防制條例案件，於92年11月24日，經同
    院以92年度簡字第615 號判處有期徒刑6 月確定。兩件接續
    執行，並於94年11月22日假釋付保護管束，嗣於94年12月15
    日保護管束期滿未經撤銷假釋，其未執行之刑，以已執行論
    。有臺灣高等法院被告前案紀錄表在卷可稽，其於受徒刑之
    執行完畢後，5 年以內故意再犯本件竊盜未遂罪，為累犯，
    應依刑法第47條第1 項之規定加重其刑，並依法先加後減之
    。
四、爰審酌被告為高中肄業，正值青壯而不思以正途取財，竟貪
    圖一己私利，竊取他人財物，致被害人受有損害，亦破壞社
    會秩序，然其尚未得手即遭發覺，危害尚非鉅大，又犯後於
    警詢、偵查及本院審理中均自白竊盜犯行，且已與被害人達
    成和解，有雲林縣麥寮鄉調解委員會調解書1 份在卷可憑（
    偵卷第38頁），顯尚非毫無悔意，犯後態度良好等一切情狀
    ，量處如主文所示之刑，並諭知易科罰金之折算標準，以示
    懲儆。另扣案之固定鉗1 把係供被告竊盜所用之物，且屬被
    告所有，業據被告供承在卷，爰應依刑法第38條第1 項之2
    款規定宣告沒收。
據上論斷，應依刑事訴訟法第299 條第1 項前段、第273 條之1
第1 項，刑法第321 條第2 項、第1 項第3 款、第25條第2 項、
第47條第1 項、第41條第1 項前段、第38條第1 項第2 款，判決
如主文。
本案經檢察官梁義順到庭執行職務。
中    華    民    國    97    年    9     月    24    日
                  刑事第二庭  法  官  陳美利
以上正本證明與原本無異。
如不服本判決，應於判決收受後10日內，向本院提出上訴狀（須
附繕本）。
                              書記官  張菀純
中    華    民    國    97    年    9     月    24    日
附錄本案論罪科刑法條全文：
刑法第321 條：（加重竊盜罪）
犯竊盜罪而有左列情形之一者，處六月以上、五年以下有期徒刑
：
一、於夜間侵入住宅或有人居住之建築物、船艦或隱匿其內而犯
    之者。
二、毀越門扇、牆垣或其他安全設備而犯之者。
三、攜帶兇器而犯之者。
四、結夥三人以上而犯之者。
五、乘火災、水災或其他災害之際而犯之者。
六、在車站或埠頭而犯之者。
前項之未遂犯罰之。


司法院資訊處製作；財團法人民間司法改革基金會備份。
